臺灣臺北地方法院民事裁定　　　　　　　100年度聲字第256號
異　議　人　詹詠甯即詹新興
相　對　人　立新資產管理股份有限公司
法定代理人　蔡志鴻
上列異議人對於本院提存所民國100年4月11日（100）取智字第
658號函所為否准異議人取回本院99年度存字第1619號之提存物
之處分，提出異議，本院裁定如下：
    主  文
異議駁回。
    理  由
一、本件異議意旨略以：異議人依本院99年度北簡聲字第87號裁
    定供擔保停止相對人聲請本院99年度司執字第33495號執行
    事件之強制執行程序，嗣本院99年度司執字第33495號執行
    事件業經裁定駁回，並於確定後撤銷已為執行處分，異議人
    所為本案訴訟已獲全部勝訴判決確定，本院提存所否准異議
    人取回提存物，於法未合，為此聲明異議等語。
二、按擔保提存之提存人於提存後，依法令供擔保停止強制執行
    ，其本案訴訟已獲全部勝訴判決確定者，得聲請該管法院提
    存所返還提存物，提存法第18條第1項第7款定有明文。又提
    存事件屬非訟事件，提存人主張原因事實是否合於提存法第
    9條及其施行細則第3條規定審查之範圍，提存所僅得就形式
    上之程式而為審查，而關乎實體之原因事實，提存所並無審
    查權。
三、經查：異議人係依本院99年度北簡聲字第87號裁內容，為相
    對人提供擔保金新台幣15,0000元後，於本院99年度北簡字
    第9116號異議之訴事件判決確定前，停止本院99年度司執字
    第3349 5號執行事件之強制執行程序，嗣本院99年度司執字
    第33495號執行事件經裁定駁回，惟本院99年度北簡字第911
    6號債務人異議之訴事件經判決駁回原告訴訟，異議人不服
    起上訴，於民國99年11月3日本院99年度簡上字第617號異議
    之訴事件審理中當庭撤回上訴而告確定等情，有上開判決書
    、本院99年度簡上字第617號準備程序筆錄、本院99年度存
    字第1619號提存卷可稽，堪信屬實。異議人提起本院99年度
    北簡字第9116號債務人異議之訴事件既經判決異議人敗訴確
    定，即核與提存法第18條第1項第7款規定要件不符。是本院
    提存所依形式上之程式為審查，否准異議人聲請取回提存物
    之處分，於法並無不合。異議人應另依民事訴訟法第104條
    第1項規定，聲請本院裁定命返還擔保物，始屬正辦。本件
    聲明異議，為無理由，應予駁回。
四、爰依提存法第25條第1項，裁定如主文。
中    華    民    國   100    年    5     月    5     日
                  民事第一庭    法  官  熊志強
以上正本係照原本作成
如對本裁定抗告，須於裁定送達後10日內向本院提出抗告狀，並
繳納抗告費新臺幣1,000元
中    華    民    國   100    年    5     月    5     日
                                書記官  謝盈敏